zh-TW: 安全帽外殼材質: 丙烯腈丁二烯苯乙烯 (ABS); 芳綸纖維複合材質; 碳纖維; 碳纖維/克維拉纖維複合材質; 複合材質 (未指定); 玻璃纖維複合材質; 聚碳酸酯 (PC); 熱塑性塑膠; 其他
ro-RO: Materialul carcasei căștii: Acrilonitril butadien stiren (ABS); Compozit din fibră de aramidă; Fibră de carbon; Compozit din carbon/Kevlar; Compozit (nespecificat); Compozit din fibră de sticlă; Policarbonat (PC); Termoplastic; Altele
hu: Sisak külső rétegének anyaga: Akrilnitril-butadién-sztirol (ABS); Aramidszál-kompozit; Szénszál; Karbon/Kevlár kompozit; Kompozit (nem meghatározott); Üvegszál-kompozit; Polikarbonát (PC); Hőre lágyuló műanyag; Egyéb
fi: Kypärän kuorimateriaali: Akryylinitriilibutadieenistyreeni (ABS); Aramidikuitukomposiitti; Hiilikuitu; Hiilikuitu-/Kevlar-komposiitti; Komposiitti (määrittelemätön); Lasikuitukomposiitti; Polykarbonaatti (PC); Kestomuovi; Muu
pl: Materiał skorupy kasku: Akrylonitryl-butadien-styren (ABS); Kompozyt z włókna aramidowego; Włókno węglowe; Kompozyt włókno węglowe/Kevlar; Kompozyt (nieokreślony); Kompozyt z włókna szklanego; Poliwęglan (PC); Tworzywo termoplastyczne; Inny
sk-SK: Materiál korpusu prilby: Akrylonitrilbutadiénstyrén (ABS); Kompozit z aramidových vláken; Uhlíkové vlákno; Karbónovo-kevlarový kompozit; Kompozit (nešpecifikovaný); Sklolaminátový kompozit; Polykarbonát (PC); Termoplast; Iné
es: Material de la carcasa del casco: Acrilonitrilo butadieno estireno (ABS); Compuesto de fibra de aramida; Fibra de carbono; Compuesto de carbono/Kevlar; Compuesto (sin especificar); Compuesto de fibra de vidrio; Policarbonato (PC); Termoplástico; Otro
ja: ヘルメットシェル素材: アクリロニトリルブタジエンスチレン (ABS); アラミド繊維複合材; カーボンファイバー; カーボン/ケブラー複合材; 複合材 (未指定); グラスファイバー複合材; ポリカーボネート (PC); 熱可塑性プラスチック; その他
pt-BR: Material da estrutura externa do capacete: Acrilonitrila butadieno estireno (ABS); Composto de fibra de aramida; Fibra de carbono; Composto de carbono/Kevlar; Composto (não especificado); Composto de fibra de vidro; Policarbonato (PC); Termoplástico; Outros
fr: Matériau de la coque du casque: Acrylonitrile butadiène styrène (ABS); Composite de fibre d’aramide; Fibre de carbone; Composite de carbone/Kevlar; Composite (non spécifié); Composite de fibre de verre; Polycarbonate (PC); Thermoplastique; Autre
cs: Materiál skořepiny přilby: Akrylonitril butadien styren (ABS); Kompozit z aramidových vláken; Uhlíkové vlákno; Kompozit karbon/Kevlar; Kompozit (nespecifikovaný); Sklolaminátový kompozit; Polykarbonát (PC); Termoplast; Jiný
ko: 헬멧 쉘 소재: 아크릴로니트릴 부타디엔 스티렌(ABS); 아라미드 섬유 복합재; 탄소 섬유; 카본/케블라 복합재; 복합재(미지정); 파이버글라스 복합재; 폴리카보네이트(PC); 열가소성 플라스틱; 기타
bg-BG: Материал на външната обвивка на каската: Acrylonitrile butadiene styrene (ABS); Композит от арамидни влакна; Въглеродни влакна; Въглероден/Кевларен композит; Композит (неопределен); Композит от фибростъкло; Polycarbonate (PC); Термопластмаса; Други
sv: Hjälmskalets material: Akrylnitrilbutadienstyren (ABS); Aramidfiberkomposit; Kolfiber; Kolfiber-/Kevlarkomposit; Komposit (ospecificerad); Glasfiberkomposit; Polykarbonat (PC); Termoplast; Annat
it: Materiale della calotta del casco: Acrilonitrile butadiene stirene (ABS); Composito in fibra aramidica; Fibra di carbonio; Composito in carbonio/Kevlar; Composito (non specificato); Composito in fibra di vetro; Policarbonato (PC); Termoplastica; Altro
pt-PT: Material da parte externa do capacete: Acrilonitrilo butadieno estireno (ABS); Compósito de fibra de aramida; Fibra de carbono; Compósito de carbono/Kevlar; Compósito (não especificado); Compósito de fibra de vidro; Policarbonato (PC); Termoplástico; Outro
nl: Buitenmateriaal helm: Acrylonitril-butadieen-styreen (ABS); Aramidevezelcomposiet; Koolstofvezel; Carbon-/Kevlar-composiet; Composiet (ongespecificeerd); Glasvezelcomposiet; Polycarbonaat (PC); Thermoplast; Overig
lt-LT: Šalmo korpuso medžiaga: Acrylonitrile butadiene styrene (ABS); Aramidinio pluošto kompozitas; Anglies pluoštas; Anglies pluošto / Kevlaro kompozitas; Kompozitas (nenurodytas); Stiklo pluošto kompozitas; Polycarbonate (PC); Termoplastikas; Kita
tr: Kask dış kabuk malzemesi: Akrilonitril bütadien stiren (ABS); Aramid fiber kompozit; Karbon fiber; Karbon/Kevlar kompozit; Kompozit (belirtilmemiş); Fiberglas kompozit; Polikarbonat (PC); Termoplastik; Diğer
nb: Materiale i hjelmskall: Akrylnitril-butadien-styren (ABS); Aramidfiberkompositt; Karbonfiber; Karbon-/Kevlar-kompositt; Kompositt (uspesifisert); Glassfiberkompositt; Polykarbonat (PC); Termoplast; Annet
th: วัสดุที่ใช้ทำเปลือกหมวกกันน็อค: อะคริโลไนไตรลบิวตาไดอีนสไตรีน (ABS); คอมโพสิตเส้นใยอะรามิด; คาร์บอนไฟเบอร์; คอมโพสิตคาร์บอน/เคฟลาร์; คอมโพสิต (ไม่ระบุ); คอมโพสิตไฟเบอร์กลาส; โพลิคาร์บอเนต (PC); เทอร์โมพลาสติก; อื่นๆ
hr-HR: Materijal školjke kacige: Acrylonitrile butadiene styrene (ABS); Kompozit aramidnih vlakana; Ugljična vlakna; Kompozit karbona/kevlara; Kompozit (nenavedeno); Kompozit stakloplastike; Polycarbonate (PC); Termoplastika; Ostalo
zh-CN: 头盔外壳材质: 丙烯腈丁二烯苯乙烯 (ABS); 芳纶纤维复合材料; 碳纤维; 碳纤维/Kevlar 复合材料; 复合材料（未指定）; 玻璃纤维复合材料; 聚碳酸酯 (PC); 热塑性塑料; 其他
vi: Chất liệu vỏ ngoài mũ bảo hiểm: Acrylonitrile butadiene styrene (ABS); Composite sợi aramid; Sợi carbon; Composite Carbon/Kevlar; Composite (không xác định); Composite sợi thủy tinh; Polycarbonate (PC); Nhựa nhiệt dẻo; Khác
sl-SI: Material školjke čelade: Akrilnitril butadien stiren (ABS); Kompozit iz aramidnih vlaken; Karbonska vlakna; Kompozit iz karbona in kevlarja; Kompozit (nenavedeno); Kompozit iz steklenih vlaken; Polikarbonat (PC); Termoplast; Drugo
el: Υλικό κελύφους κράνους: Ακρυλονιτρίλιο βουταδιένιο στυρένιο (ABS); Σύνθετο υλικό από ίνες αραμιδίου; Ανθρακονήματα; Σύνθετο υλικό άνθρακα/Kevlar; Σύνθετο υλικό (μη καθορισμένο); Σύνθετο υλικό από fiberglass; Πολυκαρβονικό (PC); Θερμοπλαστικό; Άλλο
ru: Материал корпуса шлема: Акрилонитрилбутадиенстирол (ABS); Композит из арамидного волокна; Углеродное волокно; Композит карбона и кевлара; Композитный материал (не указан); Стеклопластиковый композит; Поликарбонат (PC); Термопластик; Другое
en: Helmet shell material: Acrylonitrile butadiene styrene (ABS); Aramid fiber composite; Carbon fiber; Carbon/Kevlar composite; Composite (unspecified); Fiberglass composite; Polycarbonate (PC); Thermoplastic; Other
da: Skalmateriale i hjelm: Acrylonitril-butadien-styren (ABS); Aramidfiberkomposit; Kulfiber; Kulstof-/Kevlar-komposit; Komposit (uspecificeret); Glasfiberkomposit; Polykarbonat (PC); Termoplast; Andet
de: Außenmaterial des Helms: Acrylnitril-Butadien-Styrol (ABS); Aramidfaser-Verbundstoff; Carbonfaser; Carbon-/Kevlar-Verbundstoff; Verbundstoff (nicht spezifiziert); Glasfaser-Verbundstoff; Polycarbonat (PC); Thermoplast; Andere